【裁判字號】    97,交聲,2531
【裁判日期】    971128
【裁判案由】    交管條例聲異
【裁判全文】
臺灣板橋地方法院交通事件裁定        97年度交聲字第2531號
原處分機關  交通部公路總局臺北區監理所板橋監理站
異  議  人
即受處分人  甲○○
上列受處分人因違反道路交通管理處罰條例案件，對於交通部公
路總局臺北區監理所板橋監理站民國97年9 月8 日所為之處分（
原處分：板監裁字第裁41-C00000000號），聲明異議，本院裁定
如下：
    主      文
異議駁回。
    理      由
一、本件異議意旨略以：異議人於民國97年6 月25日20時13分許
    ，以時速30公里，行經臺北縣新店市○○路與安業街交岔路
    口時，正值綠燈轉換黃燈通過，但為警攔停舉發闖紅燈，當
    時警員所處位置較遠，其判斷應有誤差，爰據此聲明異議等
    語。
二、按汽車（包括機器腳踏車）駕駛人，行經有燈光號誌管制之
    交岔路口闖紅燈者，處新臺幣（下同）1800元以上5400元以
    下罰鍰。道路交通管理處罰條例第53條第1 項定有明文。又
    汽車駕駛人有違反該條例第53條情形者，除依原條款處罰鍰
    外，並記違規點數3 點，同條例第63條第1 項第3 款亦有明
    定。
三、經查：
  (一)本件異議人即受處分人甲○○於97年6 月25日20時13分許，
    騎乘車號K5N-801 號重型機車沿臺北縣新店市○○街往中和
    方向行駛，行經該路與溪州路之交岔路口（該路口為有燈光
    號誌管制之交岔路口）後，為警攔停指稱在上開路口闖紅燈
    而製單舉發之事實，為異議人所不爭執，並有臺北縣政府警
    察局舉發違反道路交通管理事件通知單1 紙在卷可稽，堪認
    屬實。
  (二)異議人雖以前詞置辯，惟證人即本件舉發員警乙○○已於本
    院審理時到庭具結證稱：異議人是騎車行駛在安業街上，由
    新店往中和方向行駛，溪洲路與安業街交岔路口有三色號誌
    的紅綠燈，案發時伊是站在安業街過了上開路口後，由新店
    往中和方向的車道上，距離路口約有一百多公尺，伊看到安
    業街的號誌已經變成紅燈3 秒以上，異議人才越過停止線通
    過路口，所以伊把異議人攔下來開單舉發，伊當場還有請異
    議人回頭看號誌是紅燈，異議人當場也承認闖紅燈，伊站的
    位置看得到安業街、溪洲路口的紅綠燈，看得很清楚等語（
    見本院97年10月22日訊問筆錄），查證人乙○○與異議人素
    不相識，並無恩怨糾紛可言，業據證人乙○○陳述明確，衡
    情當無甘冒偽證罪責任意構陷異議人違規之理；此外，復佐
    以證人乙○○證詞內容前後一貫，且無瑕疵可指等情，足認
    其證詞自得採為本件事實認定之論據。又本件除證人乙○○
    之證詞外，固無以錄影或照相等方式所拍攝之違規影片或照
    片可供本院審酌，惟一般警員執行交通勤務，依法並未要求
    恆須錄影或以照相存證，且因路口燈號變換迅速，闖紅燈之
    違規情形稍縱即逝，倘要求值勤警員或舉發機關緊急錄影或
    照相，並須以此為證，實強其所難。因此，本院認雖無現場
    違規之影片或照片另為佐證，但案發當時之現場舉發員警乙
    ○○既已到庭證述如前，足認異議人確有前揭違規之事實，
    異議人空言否認其有前揭違規之行為云云，自難採信。
四、綜上所述，異議人於97年6 月25日20時13分許，騎乘車號K5
    N-801 號重型機車，行經臺北縣新店市○○街、溪洲路交岔
    路口時闖紅燈之違規事實明確，原處分機關以異議人行經有
    燈光號誌管制之交岔路口闖紅燈為由，依道路交通管理處罰
    條例第53條第1 項、第63條第1 項第3 款之規定，裁處異議
    人罰鍰1800元並記違規點數3 點，核無違誤，本件異議為無
    理由，應予駁回。
五、據上論斷，應依道路交通案件處理辦法第19條，裁定如主文
    。
中    華    民    國    97    年    11    月    28    日
                        交通法庭  法  官  楊筑婷
上列正本證明與原本無異。
如不服本裁定，應於裁定送達後五日內敘明抗告理由，向本院提
出抗告狀。
                                  書記官  林怡君
中    華    民    國    97    年    11    月    28    日


司法院資訊處製作；財團法人民間司法改革基金會備份。
